【裁判字號】    92,上易,492
【裁判日期】    920529
【裁判案由】    違反保護令罪
【裁判全文】
臺灣高等法院高雄分院刑事判決          九十二年度上易字第四九二號
    上訴人
    即被告  乙○○
右上訴人因違反保護令罪案件，不服臺灣屏東地方法院九十一年度易字第一四０九號
中華民國九十二年一月三十日第一審判決（起訴案號：臺灣屏東地方法院檢察署九十
一年度偵字第六一九五號），提起上訴，本院判決如左：
      主      文
上訴駁回。
      事      實
一、乙○○與丙○○○係夫妻，二人間具有家庭暴力防治法第三條第一款所定之家庭
    成員關係。乙○○曾於民國九十一年間毆打丙○○○，對丙○○○實施不法之侵
    害行為，經丙○○○向原審民事庭聲請核發民事保護令，原審民事庭於同年八月
    十五日依家庭暴力防治法第十三條規定，以九十一年度家護字第三一六號民事通
    常保護令裁定令乙○○不得對丙○○○實施身體或精神上不法侵害之行為、不得
    直接或間接對於丙○○○及丙○○○之母賴羅秋香為騷擾行為、應遠離丙○○○
    位在屏東縣竹田鄉○○村○○路四五號住居所及屏東縣萬巒鄉○○路一之四號－
    林家豬腳店之工作場所至少一百甲尺，有效期間為十月。詎乙○○於收受上述民
    事保護令後，竟基於違反上開民事通常保護令之犯意，於九十一年十一月十一日
    晚上九時許起至翌日凌晨二許止（起訴書誤為凌晨零時許），在屏東縣內埔鄉○
    ○村○○路二十二號住處，以「幹你娘」等穢語辱罵之方式直接騷擾丙○○○，
    期間並徒手毆打丙○○○，而對丙○○○實施身體上不法侵害之行為，造成丙○
    ○○受有左手臂淤傷三甲分、左膝窩四甲分之傷害，而違反原審所為上開民事通
    常保護令。
二、案經丙○○○訴由屏東縣警察局內埔分局移送臺灣屏東地方法院檢察署檢察官偵
    查起訴。
      理      由
一、訊據上訴人即被告乙○○矢口否認有前開犯行，辯稱：九十一年十一月十一日，
    我沒有以「幹你娘」等穢語辱丙○○○，也沒有動手毆打她云云。惟查前開事
    實，業據被告乙○○於原審供承不諱（見原審九十二年一月二十二日審判筆錄）
    ，核與告訴人丙○○○於警訊、偵查中、原審及本院指訴，證人即被告之子吳國
    弘於警訊及原審證述之情節相符，並有診斷證明書一紙，原審九十年度家護字第
    三一六號民事通常保護令一件附卷可稽。足見被告所辯上情，無非卸責之詞，不
    足採信，本件事證明確，被告之犯行，堪以認定。
二、按家庭暴力防治法所稱家庭暴力者，謂家庭成員間實施身體或精神上不法侵害之
    行為；又所稱「騷擾」者，謂任何打擾、警告、嘲弄或辱罵他人之言語、動作或
    製造使人心生畏怖情境之行為，該法第二條第一項、第三項分別定有明文。是被
    告違反原審依家庭暴力防治法第十三條所為禁止其對告訴人實施身體不法侵害之
    家庭暴力行為及禁止其直接或間接對於告訴人為騷擾之裁定，係犯同法第五十條
    第一款、第二款之違反保護令罪。其傷害告訴人之行為，另犯刑法第二百七十七
    條第一項之普通傷害罪。被告所犯上開違反保護令罪及傷害罪間，係一行為觸犯
    數罪名，應依想像競合犯之規定，應從一重之違反保護令罪論處。
三、原審因而適用家庭暴力防治法第五十條第一款、第二款，刑法第十一條前段、第
    二百七十七條第一項、第五十五條、第四十一條第一項前段，罰金罰鍰提高標準
    條例第一條前段、第二條之規定，並審酌被告動輒對告訴人施以傷害、辱罵，有
    失夫妻間相處互信、互諒、互愛之基礎，且於法院裁定核發民事通常保護令後，
    仍不知遵守，無視法律之存在，及告訴人所受傷勢非重等一切情狀，量處有期徒
    刑三月，並諭知如易科罰金，以三百元折算一日。經核原判決認事用法並無不合
    ，量刑亦屬適度。被告上訴意旨，否認犯罪，指摘原判決不當，為無理由，應予
    駁回。
據上論斷，應依刑事訴訟法第三百六十八條，判決如主文。
本案經檢察官彭南雄到庭執行職務。
中    華    民    國        九十二      年      五      月    二十九    日
                              臺灣高等法院高雄分院刑事第三庭
                                  審判長法官  周賢銳
                                        法官  黃建榮
                                        法官  謝宏宗
右正本證明與原本無異。
不得上訴。
                                      書記官  賴梅琴
中    華    民    國        九十二      年      六      月      二      日
附錄：本判決論罪科刑法條：
家庭暴力防治法第五十條第一款、第二款
違反法院第十三條、第十五條所為之下列裁定者，為本法所稱之違反保護令罪處三年
以下有期徒刑、拘役或科或併科新台幣十萬元以下罰金：
一、禁止實施家庭暴力行為。
二、禁止直接或間接騷擾、接觸、通話或其他連絡行為。
刑法第二百七十七條第一項
傷害人之身體或健康者，處三年以下有期徒刑，拘役或一千元以下罰金。
                                                                      Ｈ


司法院資訊處製作；財團法人民間司法改革基金會備份。
